臺灣高等法院刑事裁定
111年度聲字第927號
聲  請  人  臺灣高等檢察署檢察官
受  刑  人  李昭萃



上列聲請人因受刑人數罪併罰有二裁判以上，聲請定其應執行之
刑（111年度執聲字第342號），本院裁定如下：
    主  文
李昭萃因犯如附表所示之罪，所處如附表所示之刑，應執行有期
徒刑陸年貳月，如易科罰金，以新臺幣壹仟元折算壹日。
    理  由
一、聲請意旨略以：受刑人李昭萃因違反公司法等數罪，先後經
    判決確定如附表，應依刑法第53條、第51條第5款規定，定
    其應執行之刑，爰依刑事訴訟法第477條第1項聲請裁定等語
    。
二、按數罪併罰，有二裁判以上者，依刑法第51條規定，定其應
    執行之刑，數罪併罰，宣告多數有期徒刑者，於各刑中之最
    長期以上，各刑合併之刑期以下，定其刑期。但不得逾30年
    ，刑法第53條、第51條第5款定有明文。又定執行刑之立法
    意旨，除為執行刑之方便，亦係為受刑人之利益，若受刑人
    所犯各罪，易科罰金之折算標準不同時，擇有利於受刑人之
    折算標準。
三、茲本院前以民國111年3月11日院彥刑順111聲927字第111000
    1280號函通知受刑人以書面陳述意見，其具狀表示意見略以
    ：受刑人因不諳法律而觸法，然所犯之罪僅係單純出借資金
    幫助友人公司資本額審核，並未侵害他人生命、身體或財產
    法益，與一般刑事犯罪之本質不同，均屬微罪。請參酌其他
    法院裁判，並考量限制加重原則、比例原則及罪刑相當原則
    ，從輕量刑，給予受刑人一個公平合理之裁定，俾利自新等
    語，有其所出具之陳述意見狀在卷可按。經查：受刑人所犯
    如附表所示之罪，先後經臺灣臺北地方法院、臺灣彰化地方
    法院、臺灣士林地方法院、臺灣桃園地方法院、臺灣新北地
    方法院及本院判處如附表所示之刑，均經分別確定在案，有
    各該裁判書及本院被告前案紀錄表各1份在卷可稽。茲檢察
    官聲請定其應執行之刑，本院審核認聲請為正當。又受刑人
    所犯如附表編號7、21所示之罪所諭知易科罰金之折算標準
    ，係以新臺幣2,000元折算1日，與其餘之罪所諭知易科罰金
    折算標準（以新臺幣1,000元折算1日）不同，自應以有利於
    受刑人之折算標準定之。參酌受刑人於103年9月至106年12
    月間多次犯如附表所示之公司法第9條第1項前段之未繳納股
    款罪、刑法第214條之使公務員登載不實罪，其犯罪手法均
    係出借資金予他人，使其得以順利驗資設立登記或變更登記
    公司，侵害法益、行為態樣相同或類似，非難重複性高，兼
    衡其整體犯行的應罰適當性，各罪之不法性及貫徹刑法量刑
    之理念規範，爰依前揭說明定其應執行之刑，並諭知易科罰
    金之折算標準。
四、依刑事訴訟法第477條第1項，刑法第53條、第51條第5款、
    第41條第1項前段、第8項，裁定如主文。
中　　華　　民　　國　　111  　年　　3　　月　　31　　日
                  刑事第二十五庭審判長法　官  邱滋杉
                                      法　官  邱瓊瑩
                                      法　官  陳彥年
以上正本證明與原本無異。
如不服本裁定，應於收受送達後五日內向本院提出抗告狀。
                                      書記官  彭秀玉
中　　華　　民　　國　　111 　年　　3 　　月　　31　　日
附表：
編號  1 2 3 罪名  未繳納股款罪 未繳納股款罪 未繳納股款罪 宣告刑  有期徒刑2月，如易科罰金，以新臺幣1,000元折算1日 有期徒刑5月，如易科罰金，以新臺幣1,000元折算1日 有期徒刑5月，如易科罰金，以新臺幣1,000元折算1日 犯罪日期  103年9月29日 103年10月7日 104年3月23日 偵查機關年度案號  臺北地檢105年度偵字第9355、11863號 臺中地檢105年度偵字第23252號 士林地檢105年度偵字第15319號 最後事實審 法院 臺灣臺北地方法院 臺灣高等法院臺中分院 臺灣高等法院  案號 106年度簡上字第215號 107年度上訴字第2號 106年度上訴字第3052號  判決日期 106年12月15日 107年2月7日 107年3月7日 確定判決 法院 臺灣臺北地方法院 臺灣高等法院臺中分院 臺灣高等法院  案號 106年度簡上字第215號 107年度上訴字第2號 106年度上訴字第3052號  確定日期 106年12月15日 107年3月9日 107年3月26日 是否為得易科罰金之案件  是 是 是 備註  臺北地檢107年度執字第351號 彰化地檢107年度執字第2102號 士林地檢107年度執字第2000號   編號1至8所示之罪，經臺灣桃園地方法院108年度聲字第2811號裁定應執行有期徒刑2年9月，如易科罰金，以新臺幣1,000元折算1日確定     ⒈臺北地檢109年度執更字第494號（已執行完畢） ⒉編號1至20所示之罪，經本院109年度聲字第628號裁定應執行有期徒刑5年11月，如易科罰金，以新臺幣1,000元折算1日確定   

編號  4  5 （原聲請書附表編號4） 6 （原聲請書附表編號5） 罪名  未繳納股款罪 未繳納股款罪 未繳納股款罪 宣告刑  有期徒刑5月，如易科罰金，以新臺幣1,000元折算1日 有期徒刑4月，如易科罰金，以新臺幣1,000元折算1日 有期徒刑6月，如易科罰金，以新臺幣1,000元折算1日 犯罪日期  104年3月20日 104年3月20日 106年7月27日 偵查機關年度案號  臺北地檢106年度偵字第6382、7612、12846號 臺北地檢106年度偵字第6382、7612、12846號 臺北地檢107年度偵字第11356號 最後事實審 法院 臺灣高等法院 臺灣高等法院 臺灣臺北地方法院  案號 107年度上訴字第669號 107年度上訴字第669號 108年度簡字第330號  判決日期 107年6月14日 107年6月14日 108年2月11日 確定判決 法院 最高法院 最高法院 臺灣臺北地方法院  案號 108年度台上字第678號 108年度台上字第678號 108年度簡字第330號  確定日期 108年3月13日 108年3月13日 108年5月16日 是否為得易科罰金之案件  是 是 是 備註  ⒈臺北地檢108年度執字第2518號 ⒉編號4至5所示之罪，經臺灣臺北地方法院106年度訴字第433號判決應執行有期徒刑7月，如易科罰金，以新臺幣1,000元折算1日，並分別經本院、最高法院判決駁回上訴確定  臺北地檢108年度執字第4992號   編號1至8所示之罪，經臺灣桃園地方法院108年度聲字第2811號裁定應執行有期徒刑2年9月，如易科罰金，以新臺幣1,000元折算1日確定     ⒈臺北地檢109年度執更字第494號（已執行完畢） ⒉編號1至20所示之罪，經本院109年度聲字第628號裁定應執行有期徒刑5年11月，如易科罰金，以新臺幣1,000元折算1日確定   

編號  7 （原聲請書附表編號6） 8 （原聲請書附表編號7） 9 （原聲請書附表編號8） 罪名  未繳納股款罪 未繳納股款罪 未繳納股款罪 宣告刑  有期徒刑5月，如易科罰金，以新臺幣2,000元折算1日 有期徒刑6月，如易科罰金，以新臺幣1,000元折算1日 有期徒刑4月，如易科罰金，以新臺幣1,000元折算1日 犯罪日期  106年5月12日 104年3月23日 104年3月23日 偵查機關年度案號  桃園地檢107年度偵字第3917號 桃園地檢106年度偵字第30588號 臺北地檢107年度偵字第22664號 最後事實審 法院 臺灣桃園地方法院 臺灣桃園地方法院 臺灣臺北地方法院  案號 107年度審訴字第1297號 107年度訴字第1044號 108年度審簡字第459號  判決日期 108年1月24日 108年3月7日 108年3月28日 確定判決 法院 臺灣桃園地方法院 臺灣桃園地方法院 臺灣臺北地方法院  案號 107年度審訴字第1297號 107年度訴字第1044號 108年度審簡字第459號  確定日期 108年6月19日 108年5月23日 108年5月21日 是否為得易科罰金之案件  是 是 是 備註  桃園地檢108年度執字第9633號 桃園地檢108年度執字第8078號 臺北地檢108年度執字第4187號   編號1至8所示之罪，經臺灣桃園地方法院108年度聲字第2811號裁定應執行有期徒刑2年9月，如易科罰金，以新臺幣1,000元折算1日確定     ⒈臺北地檢109年度執更字第494號（已執行完畢） ⒉編號1至20所示之罪，經本院109年度聲字第628號裁定應執行有期徒刑5年11月，如易科罰金，以新臺幣1,000元折算1日確定   

編號  10 （原聲請書附表編號9） 11 （原聲請書附表編號9） 12 （原聲請書附表編號10） 罪名  未繳納股款罪 未繳納股款罪 未繳納股款罪 宣告刑  有期徒刑2月，如易科罰金，以新臺幣1,000元折算1日 有期徒刑2月，如易科罰金，以新臺幣1,000元折算1日 有期徒刑6月，如易科罰金，以新臺幣1,000元折算1日 犯罪日期  105年12月8日 105年11月11日 106年5月25日 偵查機關年度案號  新北地檢107年度偵字第8732號 新北地檢107年度偵字第8732號 新北地檢107年度偵字第5741號 最後事實審 法院 臺灣新北地方法院 臺灣新北地方法院 臺灣新北地方法院  案號 108年度簡字第2420號 108年度簡字第2420號 108年度簡字第1603號  判決日期 108年4月24日 108年4月24日 108年5月7日 確定判決 法院 臺灣新北地方法院 臺灣新北地方法院 臺灣新北地方法院  案號 108年度簡字第2420號 108年度簡字第2420號 108年度簡字第1603號  確定日期 108年6月4日 108年6月4日 108年6月14日 是否為得易科罰金之案件  是 是 是 備註  ⒈新北地檢108年度執字第9750號 ⒉編號10至11所示之罪，經臺灣新北地方法院108年度簡字第2420號判決應執行有期徒刑3月，如易科罰金，以新臺幣1,000元折算1日確定  ⒈新北地檢108年度執字第10352號 ⒉編號12至13所示之罪，經臺灣新北地方法院108年度簡字第1603號判決應執行有期徒刑10月，如易科罰金，以新臺幣1,000元折算1日確定   ⒈臺北地檢109年度執更字第494號（已執行完畢） ⒉編號1至20所示之罪，經本院109年度聲字第628號裁定應執行有期徒刑5年11月，如易科罰金，以新臺幣1,000元折算1日確定   

編號  13 （原聲請書附表編號10） 14 （原聲請書附表編號11） 15 （原聲請書附表編號11） 罪名  偽造文書 未繳納股款罪 未繳納股款罪 宣告刑  有期徒刑5月，如易科罰金，以新臺幣1,000元折算1日 有期徒刑4月，如易科罰金，以新臺幣1,000元折算1日 有期徒刑4月，如易科罰金，以新臺幣1,000元折算1日 犯罪日期  106年5月4日 106年5月18日 106年8月11日 偵查機關年度案號  新北地檢107年度偵字第5741號 臺北地檢107年度偵字第3781號 臺北地檢107年度偵字第3781號 最後事實審 法院 臺灣新北地方法院 臺灣臺北地方法院 臺灣臺北地方法院  案號 108年度簡字第1603號 107年度訴字第447號 107年度訴字第447號  判決日期 108年5月7日 108年5月16日 108年5月16日 確定判決 法院 臺灣新北地方法院 臺灣臺北地方法院 臺灣臺北地方法院  案號 108年度簡字第1603號 107年度訴字第447號 107年度訴字第447號  確定日期 108年6月14日 108年6月25日 108年6月25日 是否為得易科罰金之案件  是 是 是 備註  ⒈新北地檢108年度執字第10352號 ⒉編號12至13所示之罪，經臺灣新北地方法院108年度簡字第1603號判決應執行有期徒刑10月，如易科罰金，以新臺幣1,000元折算1日確定 ⒈臺北地檢108年度執字第5622號 ⒉編號14至15所示之罪，經臺灣臺北地方法院107年度訴字第447號判決應執行有期徒刑6月，如易科罰金，以新臺幣1,000元折算1日確定    ⒈臺北地檢109年度執更字第494號（已執行完畢） ⒉編號1至20所示之罪，經本院109年度聲字第628號裁定應執行有期徒刑5年11月，如易科罰金，以新臺幣1,000元折算1日確定   

編號  16 （原聲請書附表編號12） 17 （原聲請書附表編號13） 18 （原聲請書附表編號13） 罪名  未繳納股款罪 未繳納股款罪 未繳納股款罪 宣告刑  有期徒刑3月，如易科罰金，以新臺幣1,000元折算1日 有期徒刑5月，如易科罰金，以新臺幣1,000元折算1日 有期徒刑5月，如易科罰金，以新臺幣1,000元折算1日 犯罪日期  105年12月15日 105年11月11日 105年12月28日 偵查機關年度案號  新北地檢107年度偵字第29092號 臺北地檢107年度偵字第5917號 臺北地檢107年度偵字第5917號 最後事實審 法院 臺灣新北地方法院 臺灣高等法院 臺灣高等法院  案號 108年度審訴字第287號 108年度上訴字第1202號 108年度上訴字第1202號  判決日期 108年4月16日 108年8月27日 108年8月27日 確定判決 法院 臺灣新北地方法院 臺灣高等法院 臺灣高等法院  案號 108年度審訴字第287號 108年度上訴字第1202號 108年度上訴字第1202號  確定日期 108年5月28日 108年11月23日 108年11月23日 是否為得易科罰金之案件  是 是 是 備註  新北地檢108年度執字第11645號 ⒈臺北地檢108年度執字第8677號 ⒉編號17至20所示之罪，經本院108年度上訴字第1202號判決應執行有期徒刑1年2月，如易科罰金，以新臺幣1,000元折算1日確定    ⒈臺北地檢109年度執更字第494號（已執行完畢） ⒉編號1至20所示之罪，經本院109年度聲字第628號裁定應執行有期徒刑5年11月，如易科罰金，以新臺幣1,000元折算1日確定   

編號  19 （原聲請書附表編號13） 20 （原聲請書附表編號14） 21 （原聲請書附表編號15） 罪名  未繳納股款罪 偽造文書 未繳納股款罪 宣告刑  有期徒刑5月，如易科罰金，以新臺幣1,000元折算1日 有期徒刑3月，如易科罰金，以新臺幣1,000元折算1日 有期徒刑5月，如易科罰金，以新臺幣2,000元折算1日 犯罪日期  106年1月9日 105年11月10日 106年12月6日 偵查機關年度案號  臺北地檢107年度偵字第5917號 臺北地檢107年度偵字第5917號 桃園地檢109年度偵字第15935、17307、17308號 最後事實審 法院 臺灣高等法院 臺灣高等法院 臺灣高等法院  案號 108年度上訴字第1202號 108年度上訴字第1202號 110年度上訴字第2329號  判決日期 108年8月27日 108年8月27日 110年11月30日 確定判決 法院 臺灣高等法院 臺灣高等法院 臺灣高等法院  案號 108年度上訴字第1202號 108年度上訴字第1202號 110年度上訴字第2329號  確定日期 108年11月23日 108年11月23日 110年12月29日 是否為得易科罰金之案件  是 是 是 備註  ⒈臺北地檢108年度執字第8677號 ⒉編號17至20所示之罪，經本院108年度上訴字第1202號判決應執行有期徒刑1年2月，如易科罰金，以新臺幣1,000元折算1日確定  桃園地檢111年度執字第2319號   ⒈臺北地檢109年度執更字第494號（已執行完畢） ⒉編號1至20所示之罪，經本院109年度聲字第628號裁定應執行有期徒刑5年11月，如易科罰金，以新臺幣1,000元折算1日確定